臺灣士林地方法院民事裁定
111年度亡字第12號
聲  請  人  許名彤  
聲請人聲請宣告失蹤人許名邨死亡事件，本院裁定如下：
    主  文
准對失蹤人許名邨（男，民國00年00月00日生，身分證統一編號
：Z000000000號，失蹤前住○○市○里區○○里0鄰○○0街0號7樓之1）
為宣告死亡之公示催告。
該失蹤人應於本公示催告最後揭示於法院公告處、資訊網路及其
他適當處所之翌日起陸個月內，向本院陳報現尚生存，如不陳報
，本院將宣告其為死亡。
無論何人，凡知該失蹤人之生死者，均應於上開期間內，將其所
知之事實，陳報本院。
    理  由
一、本件聲請意旨略以：聲請人許名彤為失蹤人許名邨之兄，失
    蹤人於民國86年7月20日某時，在新北市八里區廖添丁廟旁
    夜市走失，其行方不明迄今已逾7年，屆滿失蹤人得為死亡
    宣告之法定期間，爰依法聲請准對失蹤人許名邨為死亡宣告
    之公示催告等語。
二、按失蹤人失蹤滿7年後，法院得因利害關係人或檢察官之聲
    請，為死亡之宣告，民法第8條第1項定有明文。經查，聲請
    人之上開主張，業據提出戶籍謄本、受理失蹤人口案件登記
    表、內政部警政署99年8月10日警署戶字第0990117333號書
    函附之失蹤人口系統資料報表等件為證，且據聲請人到庭陳
    述綦詳，已非無據。另本院依職權查詢失蹤人許名邨之刑事
    前案紀錄、稅務電子閘門財產資料、全民健康保險投保紀錄
    、公保投保紀錄、行動電話申登紀錄、勞工保險投保紀錄、
    近5年之報稅紀錄、入出境紀錄、護照申請資料、喪葬紀錄
    、社會局之收容紀錄，均查無失蹤人許名邨在我國仍有生存
    活動之相關資料，有臺灣士林地方法院全國一般前案紀錄查
    詢表、稅務電子閘門財產所得調件明細表、健保WebIR保險
    對象投保資料查詢紀錄、勞保局WEBIR查詢系統被保險人投
    保資料查詢紀錄、入出境資訊連結作業查詢紀錄、中華電信
    、遠傳、台灣大哥大、台灣之星、亞太固網、亞太行動、台
    灣固網等電信公司資料查詢紀錄、財政部北區國稅局111年3
    月2日北區國稅審二字第1111004694號移文單、臺北市殯葬
    管理處111年3月3日北市殯儀二字第1113002308號函、新北
    市政府殯葬管理處111年3月3日新北殯館字第1115232257號
    函、新北市政府社會局111年3月4日新北社助字0000000000
    號函、臺北市政府社會局111年3月8日北市社工字第1113033
    652號函、財政部臺北國稅局北投稽徵所111年3月8日財北國
    稅北投綜所二字第1112551224號函、外交部領事事務局111
    年3月10日領一字第1115106902號函等在卷足憑，自堪信許
    名邨於86年7月20日即已失蹤，迄今生死不明已逾7年，屆滿
    得為死亡宣告之法定期間等情為真正。故聲請人之聲請，洵
    屬有據，應予准許。
三、末按，公示催告，應記載下列各款事項：失蹤人應於期間
    內陳報其生存，如不陳報，即應受死亡之宣告。凡知失蹤
    人之生死者，應於期間內將其所知陳報法院。家事事件法第
    156條第2項定有明文。又宣告死亡之公示催告應公告之；公
    告應揭示於法院公告處、資訊網路及其他適當處所，法院認
    為必要時，並得命登載於公報或新聞紙，或用其他方法公告
    之；陳報期間，自揭示之日起，應有6個月以上，但失蹤人
    滿百歲者，其陳報期間，得定為自揭示之日起2個月以上，
    亦有同法第156條第3項準用第130條第3項至第5項規定可參
    。本件既經准許對於失蹤人許名邨為死亡宣告之公示催告，
    自應依照上揭規定，將本公示催告揭示於法院公告處及資訊
    網路，並定陳報期間為6個月，爰裁定如主文第2、3項所示
    。
四、依家事事件法第156條規定，裁定如主文。
中　　華　　民　　國　 111　　年　　7 　　月　　 6　　日
                  家事法庭法  官  林妙蓁
以上正本證明與原本無異。
如對本裁定抗告，應於裁定送達後10日內向本院提出抗告狀。
中　　華　　民　　國　 111　　年　　7 　　月　　 6　　日
                          書記官  楊雅勻